臺灣板橋地方法院交通事件裁定　　　　94年度交聲字第1033號
原處分機關　交通部公路總局臺北區監理所
異　議　人
即受處分人　甲○○
上列異議人因違反道路交通管理處罰條例案件，對於交通部公路
總局臺北區監理所於民國94年6 月15日以北監自裁字裁40-D1A30
9541號違反道路交通管理事件裁決書所為之處分，聲明異議，本
院裁定如下：
    主  文
原處分撤銷。
甲○○汽車駕駛人停車時，併排停車，處罰鍰新臺幣玖佰元。
    理  由
一、原處分意旨略以：異議人即受處分人甲○○於民國94年5 月
    11日下午3 時20分許，將其所有車牌號碼2752-FL 號自用小
    客車停放在桃園市○○路11號前，因併排停車之交通違規，
    經桃園縣政府警察局交通隊執勤警員當場掣單舉發。嗣異議
    人依法提出申訴，經交通部公路總局臺北區監理所於94年6
    月15日以北監自裁字裁40-D1A309541號違反道路交通管理事
    件裁決書，依道路交通管理處罰條例第56條第1 項第6 款之
    規定，裁處新臺幣一千二百元之處分。
二、異議意旨略以：當時異議人進入臺灣大哥大辦事時也緊張深
    怕異議人停車妨礙到別人，雖然有很多駕駛已經在那裡併排
    停車，但是異議人常探頭看顧車子，終於輪到異議人進入櫃
    檯辦事時，異議人還詢問櫃檯人員此時是否有警員會開單，
    異議人辦妥事情後離開時，警察抵達現場，當時告知警員自
    己馬上離開，然警員還是認為異議人違規而開單舉發，當時
    違規地點上還有許多車輛並未離開而警員也未驅離，一般如
    果駕駛違規一看到警察一定即刻離開，但是他們並未立即離
    開而是看到異議人被開單時才趕緊離開，而警察也未規勸他
    們離開，為何警察只認定異議人有違規而其他車輛都沒有，
    請問那個路段是不得停放汽車？還是特定車輛不能停放？異
    議人所知警察工作態度都是認真而且也很辛苦，不應該這麼
    草率處理事情？爰依法聲明異議云云。
三、按汽車停車時，不得併排停車，道路交通安全規則第112 條
    第1 項第10款定有明文；又汽車駕駛人停車時，不依順行方
    向或不緊靠道路右側，或併排停車，或單行道不緊靠路邊停
    車者，處新臺幣六百元以上一千二百元以下罰鍰；道路交通
    管理處罰條例第56條第1 項第6 款亦載有明文。
四、經查：本件異議人即受處分人甲○○於94年5 月11日下午3
    時20分許，將其所有車牌號碼2752-FL 號自用小客車停放於
    桃園市○○路11號前，因併排停車之違規，經桃園縣政府警
    察局交通隊警員湯智勇當場掣單舉發，異議人於應到案日期
    前之同年5 月12日向原處分機關提出申訴，經原舉發機關於
    94年5 月25日以桃警交字第0940044310號函知異議人「依道
    路交通安全規則第112 條第1 項第10款規定：汽車不得併排
    停車。本案據舉發警員表示，94年5 月11日15時於桃園市○
    ○路違規佔用車道併排停車嚴重，造成該路段車流受阻，當
    時員警告發其他車輛後，見車號2752-FL 號（該函誤載載為
    2757-FL 號）自小客車併排停車駕駛離座且引擎熄火，員警
    準備照相逕舉時駕駛人即到場，經告知違規事實，並請其出
    示相關證件，依法製單舉發，違規屬實，爰請依法處罰」，
    嗣原處分機關於94年6 月15日以北監自裁字裁40-D1A309541
    號違反道路交通管理事件裁決書，依道路交通管理處罰條例
    第56條第1 項第6 款之規定，裁處異議人即汽車駕駛人罰鍰
    一千二百元，異議人於同年6 月17日收受該裁決書，於同年
    6 月23日提出聲明異議等情，有上開裁決書、送達證書、申
    訴書、桃園縣政府警察局D1A309541 號舉發違反道路交通管
    理事件通知單及原舉發機關上開函件影本等件在卷可稽。異
    議人亦坦承於上揭時、地有併排停車之違規，此有聲明異議
    狀一份可憑，惟辯稱：警察只有認定伊的車子是違規，而其
    他車輛都不是云云。然查：異議人自承有在該違規地點併排
    停車，顯已該當於道路交通管理處罰條例第56條第1 項第6
    款規定無疑，且此種停車方式，非惟縮減該處供公眾通行道
    路可資通行之寬度，於道路交通之順暢及其他用路人之權益
    ，均有妨礙，又違法行為不受法律保障，無何信賴原則或平
    等權可供主張，而道路交通管理處罰條例關於駕駛人不得併
    排停車之規定，乃為公共利益而設之強制規定，非得以一人
    或少數人之合意而排除，自亦不得藉詞併排停車之行為並非
    故意，或他人違規併排停車行為在該路段普遍可見，且未受
    處罰，而主張自己之違規行為無何不法或應脫免處罰。是異
    議人前揭所辯應不足採，其併排停車之違規事實，洵堪認定
    。
五、綜上所述，異議人前開違規事實洵堪認定，惟異議人於舉發
    通知單所載應到案日期前，於94年5 月12日向原處分機關提
    出申訴，此有交通違規案件陳述書影本一紙在卷可憑，是依
    違反道路交通管理事件統一裁罰基準表、道路交通管理處罰
    條例第56條第1 項第6 款之規定，應裁處異議人新臺幣九百
    元，異議理由雖未聲明及此，但原裁決處分卻裁罰新臺幣一
    千二百元，允屬不當，自應由本院將原處分撤銷，並依據上
    開法條規定，自為裁罰如主文所示，以期適法。
據上論斷，應依道路交通管理處罰條例第87條第2 項，道路交通
案件處理辦法第20條前段，裁定如主文。
中　　華　　民　　國　　94　　年　　10　　月　　12　　日
                        交通法庭  法 官   戴嘉清
以上正本證明與原本無異。
如不服本裁定應於送達後5日內向本院提出抗告狀。
中　　華　　民　　國　　94　　年　　10　　月　　12　　日
                                  書記官  許千士
